臺灣花蓮地方法院刑事判決　　　　　　　 96年度易字第133號
公　訴　人　臺灣花蓮地方法院檢察署檢察官
被　　　告　丁○○
　　　　　　乙○○
　　　　　　　　　　號
上列被告因傷害案件，經檢察官提起公訴（96年度偵字第1576號
），本院判決如下：
    主  文
丁○○傷害人之身體，累犯，處有期徒刑參月，如易科罰金，以
新臺幣壹仟元折算壹日。扣案之鐵製甩棍壹支沒收。
乙○○傷害人之身體，處拘役伍拾日，如易科罰金，以新臺幣壹
仟元折算壹日。
    事  實
一、丁○○前曾於民國92年間因犯傷害罪案件，經臺灣花蓮地方
    法院（下稱本院）於92年11月8日以92年度花簡字第175號判
    處有期徒刑3月，於92年12月8日確定後，甫於93年 4月13日
    易科罰金執行完畢，猶不知悔改，與乙○○夙有嫌隙，其 2
    人於95年12月12日13時許，在花蓮縣吉安鄉福興村福興山上
    15號之「康福農場」內，又因細故發生口角爭執，竟各自基
    於傷害人身體之犯意，分別由丁○○持鐵製甩棍 1支，而乙
    ○○則以徒手方式，相互毆打對方之身體，造成乙○○受有
    腦震盪無意識喪失、頭皮撕裂傷 3處、胸壁挫傷、背挫傷及
    肩部挫傷等傷害，而丁○○亦受有頭部創傷併臉部多處瘀青
    、頸部（起訴書誤載為頭部）挫傷併瘀青、胸部挫傷併前胸
    及後背瘀青、鼻骨骨折等傷害。
二、案經乙○○、丁○○訴由花蓮縣警察局吉安分局報告臺灣花
    蓮地方法院檢察署檢察官偵查起訴。
    理  由
一、上開犯罪事實，業據被告丁○○、乙○○於本院審理時坦承
    不諱，並經證人丙○○於警詢、偵查中及本院審理時證述明
    確，復有行政院衛生署花蓮醫院診斷證明書 2份及行政院衛
    生署花蓮醫院96年 3月13日花醫歷字第0960001420號函附被
    告2人就診病歷影本1份附卷可資佐證；至被告乙○○雖一度
    主張其基於防衛之意思始動手毆打被告丁○○，惟查：被告
    乙○○於警詢時係供稱：伊不知道遭丁○○毆打時有無還手
    云云，此間於偵查中又改稱：伊並未毆打丁○○云云，嗣於
    本院審理時始供稱：伊當時確有正當防衛之意思云云，試問
    被告乙○○若確有防衛之意思，何以先前未見其明確加以主
    張？又案發後雙方所受傷勢俱不止於 1處，其中被告丁○○
    於頭部、頸部、胸部及背部均受有傷害等情，有上開行政院
    衛生署花蓮醫院診斷證明書 2份在卷可參，足認案發當時被
    告 2人均持續不斷攻擊對方身體，是被告乙○○顯非基於正
    當防衛之意思而傷害被告丁○○之身體，應至為明確，如此
　　則被告乙○○上開所辯，無非一時卸責之詞，委不足採信。
  　此外，本件復有扣案之鐵製甩棍 1支，以及現場暨作案工具
    照片共6張附卷可資佐證，是以本件事證明確，被告2人之犯
    行，均堪予認定，應依法論科。
二、核被告丁○○、乙○○所為，均係犯刑法第277條第1項之傷
    害罪。又被告丁○○前曾於92年間因犯傷害罪案件，經本院
    於92年11月8日以92年度花簡字第175號判處有期徒刑 3月，
    於92年12月8日確定後，甫於93年4月13日易科罰金執行完畢
    一節，有臺灣高等法院被告前案紀錄表1份在卷足憑，其於5
    年以內故意再犯本件有期徒刑以上之罪，為累犯，應依刑法
    第47條第1項規定加重其刑。爰審酌被告2人於本件僅因細故
    發生口角爭執，即各自起意相互毆打對方身體，其動機及目
    的均屬可議，復參酌其等各自犯罪手段、所生對方損害程度
    以及被告 2人於本院審理時已坦承犯行，犯後態度尚稱良好
    等一切情狀，各量處如主文所示之刑，並均諭知易科罰金之
    折算標準，以資懲儆。至扣案之鐵製甩棍 1支，係被告丁○
    ○所有供本件犯罪所用之物，自應依刑法第38條第1項第2款
    規定宣告沒收，附此敘明。
據上論斷，應依刑事訴訟法第299條第1項前段，刑法第277條第1
項、第47條第 1項、第38條第1項第2款，刑法施行法第1條之1，
判決如主文。
本案經檢察官甲○○到庭執行職務。
中　　華　　民　　國　　96　　年　　4 　　月　　30　　日
　　　　　　　　　      臺灣花蓮地方法院刑事第二庭
                            法　  官  　楊  仲  農
上列正本證明與原本無異。
如對本判決不服，應於送達後10日內，向本院提出上訴狀。（應
抄附繕本）
                             書記官
中　　華　　民　　國　　96　　年　　5 　　月　　2 　　日
附錄本判決論罪之法律條文：
中華民國刑法第277條：
傷害人之身體或健康者，處三年以下有期徒刑、拘役或一千元以
下罰金。
犯前項之罪因而致人於死者，處無期徒刑或七年以上有期徒刑；
致重傷者，處三年以上十年以下有期徒刑。
